# 咨询陈版及各位老师，关于内部关联交易的问题

提问人：KGD789 时间：2021-04-17 17:33:03
B公司是A公司的子公司，A公司将存货转让给B（B在固定资产核算）未实现内部交易损益 300 万元。 20 年A公司将持有B的股权予以转让，转让后A持有B20%，由此在A的层面对B的投资，由子公司转为有重大影响的联营企业。
合并报表层面：处置时点，对于这个未实现内部交易损益，由于是顺流交易，是否可以认定已实现？
合并、个别报表层面：由于A公司需对B的投资进行追溯调整，对以前期间在确认投资收益是否需要考虑这个未实现的交易。

回答人：chenyiwei
1 、合并报表中，置时点，对于这个未实现内部交易损益，由于是顺流交易，可以认定已实现，其实现的影响体现在处置子公司的投资收益中。
2 、个别报表中，由于A公司需对B的投资进行追溯调整，对以前期间在确认投资收益需要考虑这个未实现的交易的影响，通过后续B公司对固定资产计提折旧逐步实现。